臺灣臺北地方法院民事判決
111年度訴字第907號
原      告  國泰世華商業銀行股份有限公司

法定代理人  郭明鑑


訴訟代理人  張秀珍
            游豐維
            薛鈞  
被      告  邱鈺淳（原名：邱沛渝）


訴訟代理人  賴俞希

上列當事人間請求清償借款事件，經臺灣桃園地方法院以110年
度訴字第2372號裁定移送前來，本院於民國111年5月5日言詞辯
論終結，判決如下：
    主  文
被告應給付原告新臺幣伍拾貳萬貳仟伍佰伍拾陸元，及自民國一
百一十年五月五日起至清償日止，按週年利率百分之五點三九計
算之利息，暨自民國一百一十年五月十五日起至清償日止，其逾
期在六個月以內部分，按上開利率百分之十，其逾期超過六個月
至九個月以內部分，按上開利率百分之二十計算之違約金，每次
違約狀態最高連續收取期數為九期。
訴訟費用新臺幣伍仟柒佰參拾元由被告負擔。
    事實及理由
一、兩造已於貸款契約書（下稱系爭契約）第9條約定，就該契
    約法律關係涉訟時，合意以本院為第一審管轄法院，有該契
    約可稽（見臺灣桃園地方法院110年度促字第12935號卷，下
    稱支付命令卷，第5頁），依民事訴訟法第24條規定，本院
    就本件訴訟有管轄權。
二、原告主張：被告於民國108年8月14日經由電子授權驗證（IP
    資訊：114、137、115、230）與原告成立系爭契約，被告向
    原告借款新臺幣（下同）75萬元，約定借款期間自108年8月
    14日起至113年8月14日止，利息第1期起按原告公告之定儲
    利率指數（季變動）加計週年利率4.6%計算，借款利率即為
    年利率5.39%，並約定逾期在6個月以內者按上開利率10%，
    逾期超過6個月至第9個月以內者按上開利率20%計算之違約
    金，每次違約狀態最高連續收取期數為九期。詎被告自110
    年5月5日起即未依約給付利息，是被告就上開借款債務已喪
    失期限利益，債務視為全部到期，經原告沖底後，被告迄今
    尚有本金52萬2556元、及自110年5月5日起至清償日止，按
    週年利率5.39%計算之利息，暨自110年5月15日起至清償日
    止，其逾期在六個月以內部分，按上開利率10%，其逾期超
    過六個月至九個月以內部分，按上開利率20%計算之違約金
    ，每次違約狀態最高連續收取期數為九期違約金未清償。爰
    依消費借貸法律關係訴請求被告給付等語，並聲明：如主文
    第一項所示。
二、被告則以：對於原告上開主張系爭契約之消費借貸、尚積欠
    本金數額、利息起算日、違約金起算日及利率等均無意見等
    語。
三、按消費借貸之借用人應於約定期限內，返還與借用物種類、
    品質、數量相同之物，民法第478條前段定有明文；再按遲
    延之債務，以支付金錢為標的者，債權人得請求依法定利率
    計算之遲延利息。但約定利率較高者，仍從其約定利率，民
    法第233條第1項定有明文。經查，原告主張上開事實，業據
    其提出與所述相符之系爭契約即貸款契約書（消費借款專用
    借據）、個人借貸綜合約定書、查詢帳戶主檔資料、查詢交
    易明細、放款利率查詢表等件為證。被告對於上情既不爭執
    ，自堪認原告之主張為真實。從而，被告向原告依系爭契約
    之消費借貸契約消費款，因被告違約而全部視為到期，被告
    積欠如主文之本金、利息及違約金迄未清償，揆上開說明及
    規定，被告自應負清償責任。
四、綜上，原告依消費借貸之法律關係請求被告給付如主文第一
    項所示之本金、利息及違約金，為有理由，應予准許。
五、本件訴訟費用額確定為5730元，爰依民事訴訟法第78條規定
    ，由敗訴之被告負擔。
中　　華　　民　　國　　111 　年　　5 　　月　　12　　日
                  民事第六庭    法　官　陳智暉
以上正本係照原本作成。
如對本判決上訴，須於判決送達後20日內向本院提出上訴狀。如
委任律師提起上訴者，應一併繳納上訴審裁判費。
中　　華　　民　　國　　111 　年　　5 　　月　　12　　日
                                書記官  簡硯姝